臺灣宜蘭地方法院交通事件裁定　　　　 96年度交聲字第117號
原處分機關　交通部公路總局臺北區監理所宜蘭監理站
異　議　人
即受處分人　甲○○
上列異議人即受處分人因違反道路交通管理處罰條例案件，對於
交通部公路總局臺北區監理所宜蘭監理站於民國95年11月28日所
為之處分（原處分案號：宜監字第裁43-Z00000000號）聲明異議
，本院裁定如下：
    主　文
異議駁回。
　　理　由
一、原處分意旨略以：異議人即受處分人甲○○於民國95年11月
    26 日凌晨4時19分許駕駛車牌號碼7782-NZ 號自用一般小客
    車行經國道五號南向35.8公里處，為內政部警政署國道公路
    警察局第九警察隊攔查，測得其呼氣酒精濃度達每公升0.45
    毫克，經警當場舉發（舉發案號：公警局交字第 Z00000000
    號），原處分機關乃依道路交通管理處罰條例第35條第1 項
    第1款規定，裁處新臺幣（下同）3萬4,500 元，並吊扣駕駛
    執照12個月。
二、異議意旨略以：伊在新店市○○街吃薑母鴨，但沒有喝酒，
    前4次酒測值都是0，第5次則測出0.45 的數值，何以警員不
    採納前4 次測試之結果，逕以第5 次測得之數值認定伊酒後
    駕車云云。
三、按汽車駕駛人，駕駛汽車經測試檢定有酒精濃度超過規定標
    準之情形者，處新臺幣1萬5,000元以上6 萬元以下罰鍰，並
    當場移置保管該汽車及吊扣其駕駛執照1 年，道路交通管理
    處罰條例第35條第1 項定有明文。又汽車駕駛人飲用酒類或
    其他類似物後其吐氣所含酒精濃度超過每公升0.25毫克或血
    液中酒精濃度超過百分之0.05以上者，不得駕車，道路交通
    安全規則第114條第2款亦規定甚明。
四、查異議人不否認有於上開時、地，經警酒測，測得其呼氣酒
    精濃度達0.45毫克之數值，並有酒精濃度檢測單影本1紙在
    卷可考，其違規事實明確。異議人雖辯稱：係服用薑母鴨，
    非飲酒云云，惟前開管制規定之目的係在避免行為人因服用
    酒類或其他類似物致注意力無法集中，亦釀成交通事故，是
    即便非直接飲酒，食用含酒精成分之食品，而有導致注意力
    無法集中，影響交通安全之行為均屬上開規範之管制範圍，
    且一般市面上販售之薑母鴨，多摻有酒精成分，異議人應可
    預見食用薑母鴨之同時亦將吸收其酒精成分，而猶為之，顯
    有違反前開管制規定之故意，所辯不足採。又使用呼氣酒精
    測試器時，倘呼氣樣本不足，即受測人吹氣斷斷續續，或無
    法吹入足夠啟動該儀器自動採樣功能之空氣量，會導致測試
    無效，而必須重新測試，此有該儀器之操作手冊1份在卷可
    參，是異議人前4次測試之結果係因呼樣樣本不足，致儀器
    無法啟動，尚不得以此認被告呼氣未含任何酒精成分。況舉
    發單位使用之呼氣酒精測試器（儀器序號020024號）業經經
    濟部標準檢驗局於95年11月10日檢定合格，有效期限為1年
    或使用達1,000次，有該局核發之合格證書在卷可稽，異議
    人於95年11月26日即遭舉發，該測試儀器仍屬新穎，亦無故
    障之可能，是異議人違規事實明確，所辯均不足採。
五、綜上，異議人確有酒後駕車之事實，原處分機關依道路交通
    管理處罰條例第35條第1項第1款、違反道路交通管理事件統
    一裁罰基準及處理細則第43條、第44條、第67條之規定，裁
    處異議人罰鍰3萬4,500元，並吊扣駕駛執照12個月，核無不
    當。本件聲明異議為無理由，應予駁回，爰依道路交通案件
    處理辦法第19條，裁定如主文。
中　　華　　民　　國　　96　　年　　5 　　月　　21　　日
　　　　　　　　　交通法庭法　官  楊坤樵
以上正本證明與原本無異。
如不服本裁定，應於裁定送達後5日內，向本院提出抗告狀。（
應附繕本）
                          書記官  謝佩欣
中　　華　　民　　國　　96　　年　　5 　　月　　22　　日
